【裁判字號】    98,抗,331
【裁判日期】    981005
【裁判案由】    聲請再審
【裁判全文】
臺灣高等法院高雄分院刑事裁定           98年度抗字第331號
抗  告  人
即再審聲請人  甲○○
上列抗告人因詐欺聲請再審案件，不服臺灣高雄地方法院中華民
國98年9 月2 日裁定（98年度聲再字第37號），提起抗告，本院
裁定如下：
    主  文
抗告駁回。
    理  由
一、抗告意旨略以：原確定判決係以判決附表二編號8 、10所示
    被害人匯款帳戶000000000000000 號與其他被害人吳姿穎匯
    款帳戶相同，而用以詐騙被害人之電話號碼0000000000號曾
    撥打至被害人吳姿穎，該電話號碼為抗告人所屬詐欺集團成
    員楊維得用以供詐欺及與共犯聯絡之用所使用，因認抗告人
    有附表二編號8 、10所示犯行，並進而依序推論抗告人有附
    表二編號5 、7 、11、12所示犯行。然被害人吳姿穎並未陳
    述詐騙集團使用之電話號碼為0000000000號，亦無00000000
    00號電話撥打被害人吳姿穎電話之紀錄，原確定判決此部分
    未注意165 反詐騙平台系統比對文書證據之意義與內容，未
    對該證據內涵之真正意義有所發現，其認定與事證不符。本
    件確有確實之新證據，足認受有罪判決之人應受無罪之判決
    之再審理由，抗告人依刑事訴訟法第420 條第1 項第6 款之
    規定聲請再審，即屬合法。原裁定駁回抗告人再審之聲請，
    尚有未當云云。
二、按有罪之判決確定後，有因發現確實之新證據，足認受有罪
    判決之人應受無罪判決之情形者，得聲請再審，刑事訴訟法
    第420 條第1 項第6 款固定有明文；又所謂「發現確實之新
    證據」，係指該證據於事實審法院判決前業已存在，為法院
    、當事人所不知，不及調查斟酌，至其後始行發現，且就證
    據本身形式觀察，固不以絕對不須經過調查程序為條件，但
    必須顯然可認為足以動搖原有罪之確定判決，而為受判決人
    無罪、免訴、免刑或輕於原判決所認罪名之判決者為限。
三、經查：原確定判決認抗告人有附表二編號5 、7 、8 、10、
    11、12所示犯行，已說明：「被告洪康偉、甲○○、王士維
    、楊維德所坦承如附表二編號17、18所示之犯行，該編號之
    被害人即林奕丞、陳威仁於警詢中證述詐欺集團係以行動電
    話0000000000號與其聯絡（見警卷一第153 至155 頁、第15
    9 至160 頁），而該行動電話0000000000號係被告楊維德用
    以供詐欺及與共犯聯絡之電話，有上開通訊監察譯文可按。
    而該行動電話0000000000號經高雄市政府警察局刑警大隊利
    用165 反詐騙平台系統比對後，以監聽電話0000000000號之
    通聯對象身分證查詢，顯示上開號碼曾撥打電話至被害人吳
    姿穎（未在起訴範圍裡），而詐騙吳姿穎所用之金融帳戶00
    0000000000000 號，與詐騙附表二編號8 、10所示之被害人
    林聞源、唐瑞廷及被害人劉菁芳（未在起訴範圍裡）所用之
    帳戶相同，而劉菁芳依同一詐欺集團指示匯款之另一帳戶00
    00000000000000號，亦與詐騙附表二編號5 所示被害人彭勝
    源之帳戶相同；又詐騙上開附表二編號10之被害人唐瑞廷所
    用之行動電話0000000000號，亦與詐騙附表二編號11之被害
    人李瑞梅所用之行動電話相同，而用以詐騙李瑞梅之帳戶00
    000000000000000 號，亦與詐騙附表二編號7 之被害人余嘉
    玲相同，而余嘉玲依同一詐欺集團指示匯款之另一帳戶，復
    與詐騙附表二編號12被害人王玲之帳戶相同，有卷附高雄
    市政府警察局刑警大隊97年11月7 日高市警刑大偵十四字第
    0970012972號函及所附165 平台比對資料足證」；而該165
    平台比對資料中，以上開0000000000號電話通聯對象比對確
    有出現被害人吳姿穎遭詐騙資料一節，亦有卷附資料可憑（
    見第一審卷二第112 至115 頁），足見原確定判決已對該文
    書之意義與內容有所發現與審酌，自非無稽；至其審酌是否
    違反證據法則之違背法令，為原確定判決是否得以非常上訴
    救濟問題，究非適法之再審理由。原確定判決既已就000000
    0000號電話之通聯情形發現並予審酌，即無該證據為法院所
    不知，不及調查斟酌，至其後始行發現，或疏未審酌其內容
    及意易之情形。從而，原裁定駁回抗告人再審之聲請，於法
    核無不合。抗告人之抗告，並無理由，應予駁回。
據上論結，應依刑事訴訟法第412 條，裁定如主文。
中    華    民    國    98    年    10    月    5     日
                  刑事第四庭    審判長法  官  蕭權閔
                                      法  官  李嘉興
                                      法  官  林水城
以上正本證明與原本無異。
不得再抗告。
中    華    民    國    98    年    10    月    5     日
                                      書記官  林佳蓉


司法院資訊處製作；財團法人民間司法改革基金會備份。
